臺灣高雄地方法院刑事判決　　　　　　 100年度易字第1544號
公　訴　人　臺灣高雄地方法院檢察署檢察官
被　　　告　蕭群良
上列被告因竊盜案件，經檢察官提起公訴（100年度偵字第29629
號），本院判決如下：
    主  文
蕭群良犯竊盜罪，處有期徒刑肆月；又犯侵入住宅竊盜罪，處有
期徒刑捌月。應執行有期徒刑拾壹月。
    事  實
一、蕭群良意圖為自己不法之所有，於民國100 年10月8 日凌晨
    3 時許，在高雄市○○區○○街3 段之自強橋上施工處，徒
    手竊取總價值約新臺幣（下同）10,410元之竹節鋼筋12支得
    逞，嗣於同日凌晨4 時許，於載運前揭竊得之竹節鋼筋行經
    高雄市○○區○○路與自強路口之際，為警當場查獲。
二、蕭群良復於100 年10月15日下午6 時40分許，行經張秀英位
    於高雄市○○區○○街一段415 巷2 弄10號之住處前，見該
    住處之鐵捲門未完全緊閉，竟意圖為自己不法之所有，由該
    鐵捲門下方未關閉之門縫侵入該住處，旋在該址3 樓之房間
    內，徒手竊取張秀英置於房內書桌抽屜中之現金13,100元，
    得手後即逃離現場，適為張秀英發現並報警處理，經警循線
    於同日21時許在高雄市○○區○○路一段54號「金多利遊藝
    場」查獲蕭群良，並扣得其花用所餘之竊得現金11,545元（
    已發還張秀英保管）。
三、案經張秀英訴由高雄市政府警察局旗山分局移送臺灣高雄地
    方法院檢察署檢察官偵查起訴。
    理  由
壹、證據能力部分：
    按被告以外之人於審判外之言詞或書面陳述，除法律有規定
    者外，不得作為證據；又被告以外之人於審判外之陳述，雖
    不符同法第159條之1至第159條之4之規定，但經當事人於審
    判程序同意作為證據，法院審酌該言詞陳述或書面陳述作成
    時之情況，認為適當者，亦得為證據，刑事訴訟法第159 條
    第1 項及第159 條之5 第1 項分別定有明文。本判決所引用
    之證據，其中屬於傳聞證據之部分，均經本院依法踐行調查
    證據程序，當事人於審判程序亦同意作為證據，本院審酌證
    據資料作成時之情況，均無違法不當及證明力明顯過低之瑕
    疵，亦查無依法應排除其證據能力之情形，認以之作為證據
    應屬適當，皆有證據能力。
貳、實體部分：
一、上開犯罪事實，業據被告蕭群良於本院審理中坦承不諱，核
    與被害人邱威源、告訴人張秀英於警詢中之指訴相符，復有
    扣押筆錄、扣押物品收據、扣押物品目錄表、贓物認領保管
    單各2 紙、照片13張在卷可稽，足徵被告自自與事實相符，
    堪以採信。本案事證明確，被告上開犯行均堪認定。
二、核被告如事實欄一所為，係犯刑法第320 條第1 項之竊盜罪
    ；如事實欄二所為，係犯刑法第321 條第1 項第1 款之侵入
    住宅竊盜罪嫌。被告所為上開2 次犯行，犯意各別、行為互
    殊，應予分論併罰。爰審酌被告正值青壯之年，本應戮力工
    作賺取財物，竟不思以正當手段獲取報酬，反圖不勞而獲，
    屢次下手行竊他人之財物，侵害他人財產法益，且迄未賠償
    前述告訴人、被害人所受損失，實無足取；惟念其於犯後尚
    知坦承犯行，且其所竊得之竹結鋼筋12支均已發還被害人保
    管，另被告於告訴人家中所竊得之現金，亦已就花用所餘之
    11,545元全數發還告訴人，信該等被害人所受之財產損失已
    獲相當程度之減輕，暨考量被告之智識程度僅高職畢業，家
    境小康，現無工作，及其犯罪動機、手段及其他一切情狀，
    分別量處如主文所示之刑，並定其應執行刑，以資懲儆。又
    按所謂因犯罪所生或所得之物，應指因犯罪之結果直接所產
    生或取得之物，若係因犯罪以外之另一行為所產生或取得之
    物，仍非屬刑法第38條第1項第3款所稱因犯罪所生或所得之
    物，即不在得沒收之列，本件扣案之長壽牌白硬盒淡菸1 包
    ，固係被告以其在告訴人家中竊得現金所購得之物，惟該等
    物品之產生或取得並非直接導因於被告如事實欄二所示之竊
    盜行為，而係源自被告之購買行為，揆諸上開說明，仍難謂
    係因竊盜行為所直接產生或取得之物，自無庸依刑法第38條
    第1 項第3 款之規定宣告沒收；至扣案之統一發票1 紙，亦
    與本案無直接關聯，爰亦不予宣告沒收，均附此敘明。
三、另公訴意旨固以被告前已有多次竊盜犯行，卻仍率予違犯本
    件竊盜、侵入住宅竊盜犯行，且竊得財物後旋至遊藝場享受
    花費，顯見其非為謀生活必需始起盜心，而係因遊蕩、溺於
    享樂而有犯竊盜罪之習慣，請求併予依竊盜犯贓物犯保安處
    分條例之規定宣告強制工作云云。惟依竊盜犯贓物犯保安處
    分條例第2 條第4 項規定，應執行之刑未達1 年以上者，不
    適用本條例規定，本件被告所犯竊盜罪及侵入住宅竊盜2 罪
    ，各經宣告有期徒刑4 月、8 月，並定應執行刑為有期徒刑
    11月，其應執行之刑既未達1 年以上，自無從依竊盜犯贓物
    犯保安處分條例第3 條第1 項規定，令被告於刑之執行前，
    入勞動場所強制工作，併此指明。
據上論斷，應依刑事訴訟法第299條第1項前段，刑法第320 條第
1 項、第321條第1 項第1 款、第51條第5款，刑法施行法第1 條
之1，判決如主文。
本案經檢察官朱華君到庭執行職務。
中    華    民    國   100    年    11    月    10    日
                  刑事第十五庭  法  官  許勻睿
以上正本證明與原本無異。
如不服本判決應於收受送達後10日內向本院提出上訴書狀，並應
敘述具體理由；如未敘述上訴理由者，應於上訴期間屆滿後20日
內向本院補提理由書（均須按他造當事人之人數附繕本）「切勿
逕送上級法院」。
中    華    民    國   100    年    11    月    10    日
                                書記官  王芷鈴
附錄論罪科刑法條
中華民國刑法第320條
（普通竊盜罪、竊佔罪）
意圖為自己或第三人不法之所有，而竊取他人之動產者，為竊盜
罪，處5 年以下有期徒刑、拘役或5 百元以下罰金。
意圖為自己或第三人不法之利益，而竊佔他人之不動產者，依前
項之規定處斷。
前二項之未遂犯罰之。
中華民國刑法第321條
（加重竊盜罪）
犯竊盜罪而有下列情形之一者，處6 月以上、5 年以下有期徒刑
，得併科新臺幣10萬元以下罰金：
一、侵入住宅或有人居住之建築物、船艦或隱匿其內而犯之者。
二、毀越門扇、牆垣或其他安全設備而犯之者。
三、攜帶兇器而犯之者。
四、結夥三人以上而犯之者。
五、乘火災、水災或其他災害之際而犯之者。
六、在車站、埠頭、航空站或其他供水、陸、空公眾運輸之舟、
    車、航空機內而犯之者。
前項之未遂犯罰之。